臺灣桃園地方法院刑事判決　　　　　　　　　　　　九十三年度訴字第一０四八號
　　公　訴　人　臺灣桃園地方法院檢察署檢察官
　　被　　　告　甲○○　男　三.
右列被告因違反毒品危害防制條例案件，經檢察官提起公訴（九十三年度毒偵字第五
０八號），本院判決如左：
    主  文
甲○○連續施用第一級毒品，累犯，處有期徒刑壹年，扣案之含第一級毒品海洛因之
殘渣袋貳個（殘渣無法析離）沒收銷燬，注射針筒伍支、削尖吸管支、橡皮管伍條
均沒收；又連續施用第二級毒品，累犯，處有期徒刑捌月，扣案之第二級毒品安非他
命貳小包（毛重壹點公克）沒收銷燬。應執行有期徒刑壹年陸月，扣案之含第一級
毒品海洛因之殘渣袋貳個（殘渣無法析離）、第二級毒品安非他命貳小包（毛重壹點
公克）均沒收銷燬，注射針筒伍支、削尖吸管支、橡皮管伍條均沒收。
    事  實
一、甲○○前於民國八十五年間因違反肅清煙毒條例等案件，經本院於八十五年十二
    月二十六日，以八十五年度訴字第八三八號判決判處應執行有期徒刑三年八月確
    定，並於八十九年四月二十九日假釋期滿，假釋未經撤銷，視為有期徒刑執行完
    畢（構成累犯）；又於八十九年間因施用毒品案件，經本院以八十九年度毒聲字
    第三一七六號裁定，送勒戒處所觀察、勒戒後，認有繼續施用毒品之傾向，再以
    八十九年度毒聲字第七七二二號裁定送強制戒治，嗣經裁定停止強制戒治付保護
    管束，復裁定撤銷停止戒治，而於九十二年四月三十日戒治期滿，旋於翌（五月
    一日）日釋放。詎仍不思戒除毒癮，於前開強制戒治執行完畢釋放後五年內，又
    基於施用第一級毒品海洛因、第二級毒品安非他命之概括犯意，自九十二年十二
    月初某日起至九十三年一月十八日止，連續在其位於桃園縣中壢市○○○路○段
    文化新村一三五號之住處，以針筒注射之方式施用第一級毒品海洛因多次；並自
    九十二年十二月初某日起至九十三年十一月十一日止，連續在其母位於同縣中壢
    市○○○街十一號十一樓之住處，以將第二級毒品安非他命置於玻璃球內燒烤成
    煙霧狀之方式，施用第二級毒品安非他命多次。嗣經警先後於九十三年一月十八
    日十六時許、同年十一月十一日二十一時三十分許，依序在桃園縣中壢市○○○
    路○段文化新村一三五號及同縣中壢市○○○街十一號十一樓等處查獲，計扣得
    含第一級毒品海洛因之殘渣袋二個（殘渣無法析離，起訴書誤載為第一級毒品海
    洛因二小包）、第二級毒品安非他命二小包（毛重一．三公克），及其所有供施
    用第一級毒品海洛因毒品之注射針筒五支、削尖吸管三支、橡皮管五條，而悉上
    情。
二、案經桃園縣政府警察局龜山分局報請臺灣桃園地方法院檢察署檢察官偵查起訴。
    理  由
一、右揭事實，業據被告甲○○於本院審理中坦承不諱，且其於九十三年一月十八日
    為警所採尿液經送檢驗結果，確呈嗎啡及安非他命陽性反應，此有桃園縣衛生局
    不法藥物尿液檢定書一紙在卷可稽，並有含第一級毒品海洛因之殘渣袋二個、第
    二級毒品安非他命二小包（毛重一．三公克），及其所有供施用第一級毒品海洛
    因毒品之注射針筒五支、削尖吸管三支、橡皮管五條等物扣案可資佐證，再參以
    第一級毒品海洛因及第二級毒品安非他命一經沾染，均有反覆施用之慣常特性，
    堪認被告前揭自白與事實相符。又被告於八十九年間因施用毒品案件，經本院以
    八十九年度毒聲字第三一七六號裁定，送勒戒處所觀察、勒戒後，認有繼續施用
    毒品之傾向，再以八十九年度毒聲字第七七二二號裁定送強制戒治，嗣經裁定停
    止強制戒治付保護管束，復裁定撤銷停止戒治，而於九十二年四月三十日戒治期
    滿，旋於翌（五月一日）日釋放等情，則有臺灣高等法院被告全國前案紀錄表、
    臺灣桃園地方法院檢察署刑案查註紀錄表、法務部全國檢察官線上查詢刑案人犯
    在監所最新資料報表等在卷可考。是被告於強制戒治執行完畢釋放後，五年內再
    犯本案施用第一、二級毒品之罪，事證明確，其犯行洵堪認定，應予依法論科。
二、被告甲○○於右揭時、地，非法施用第一級毒品海洛因及第二級毒品安非他命之
    行為，核係犯毒品危害防制條例第十條第一項之施用第一級毒品罪、同條第二項
    之施用第二級毒品罪。其施用第一級毒品海洛因、第二級毒品安非他命前分別持
    有第一級毒品海洛因、第二級毒品安非他命之低度行為，各為施用之高度行為所
    吸收，不另論罪。又其先後多次施用第一級毒品海洛因及第二級毒品安非他命之
    犯行，時間緊接，手法相同，觸犯構成要件同一罪名，顯均基於概括犯意所為，
    應各依刑法第五十六條連續犯規定，以一罪論並加重其刑。再被告前於八十五年
    間因違反肅清煙毒條例等案件，經本院於八十五年十二月二十六日，以八十五年
    度訴字第八三八號判決判處應執行有期徒刑三年八月確定，並於八十九年四月二
    十九日假釋期滿，假釋未經撤銷，視為有期徒刑執行完畢，此有前揭臺灣高等法
    院被告全國前案紀錄表及臺灣桃園地方法院檢察署刑案資料查註紀錄表各一份附
    卷可按，其前受有期徒刑之執行完畢，於五年以內再犯本件有期徒刑以上之罪，
    均為累犯，應依刑法第四十七條之規定，加重其刑，並均應依刑法第七十條規定
    遞加重之。而被告所犯上開二罪間，犯意各別，行為有異，構成要件亦不相同，
    應予分論併罰。至被告於九十三年一月十八日採尿前回溯二十六小時內某時該次
    以外之其餘各次施用第一級毒品海洛因之犯行；及於九十三年一月十八日採尿前
    回溯九十六小時內某時該次以外之其餘各次施用第二級毒品安非他命之犯行，雖
    未據起訴，然與公訴人所起訴且經論罪科刑者，既有連續犯裁判上一罪關係，為
    起訴效力之所及，本院自應併予審理。爰審酌告所犯限於自殘，尚未對社會造成
    重大危害，且犯後坦承犯行態度尚稱良好等一切情狀，分就所犯各罪量處如主文
    所示之刑，並定其應執行刑，以示懲儆。
三、查扣之殘渣袋二個，經送鑑定結果均內含第一級毒品海洛因且無法析離，有國防
    部憲兵司令部刑事鑑識中心九十三年九月十六日（九三）宇鑑字第一二一九九號
    鑑驗通知書一紙在卷可憑，與扣案之第二級毒品安非他命二小包（毛重一．三公
    克），均屬當場查獲之毒品，應依毒品危害防制條例第十八條第一項前段之規定
    沒收銷燬之。另查扣之注射針筒五支、削尖吸管三支、橡皮管五條，係被告所有
    供施用第一級毒品海洛因所用之物（惟非專供施用毒品所用），業據其供明在卷
    ，爰併依刑法第三十八條第一項第二款之規定，宣告沒收。
據上論斷，應依刑事訴訟法第二百九十九條第一項前段，毒品危害防制條例第十條第
一項、第二項、第十八條第一項前段，刑法第十一條前段、第五十六條、第四十七條
，第五十一條第五款、第三十八條第一項第二款，判決如主文。
本案經檢察官崔秉君到庭執行職務。
中　　　華　　　民　　　國　　九十三　　年　　 十二 　　月　　 十六 　　日
                                臺灣桃園地方法院刑事第十一庭
                                  審判長法  官  蔡  榮  澤
                                        法  官  魏  于  傑
                                        法  官  丁  俊  成
右正本證明與原本無異。
如不服本判決，應於判決送達後十日內向本院提出上訴狀（應附繕本），上訴於臺灣
高等法院。
                                        書記官  簡  慧  瑛
中　　　華　　　民　　　國　　九十三　　年　　 十二 　　月　　 十七 　　日
附錄本案論罪科刑依據之法條：
毒品危害防制條例第十條：
施用第一級毒品者，處六月以上五年以下有期徒刑。
施用第二級毒品者，處三年以下有期徒刑。
